最  高  行  政  法  院  裁  定
111年度聲再字第189號
聲  請  人  陳妙光                                      

上列聲請人因與相對人苗栗縣政府間建築法事件，對於中華民國
110年3月31日本院109年度聲再字第946號裁定，聲請再審，本院
裁定如下：
　　主  文
再審之聲請駁回。
再審訴訟費用由聲請人負擔。
　　理  由
一、按對於確定裁定聲請再審，應依行政訴訟法第283條準用同
    法第277條第1項第4款之規定表明再審理由，此為必須具備
    之程式。所謂表明再審理由，必須指明確定裁定有如何合於
    行政訴訟法第273條所定再審事由之具體情事，始為相當。
    倘僅泛言有再審事由而無具體情事者，仍難謂已合法表明再
    審理由，所為再審之聲請，即屬不合法。
二、本件聲請人因與相對人間建築法事件，經臺中高等行政法院
    （下稱原審）106年度訴字第88號判決駁回後，並經本院107
    年度判字第561號判決（下稱原確定判決）駁回上訴而告確
    定。嗣聲請人對原確定判決本於行政訴訟法第273條第1項第
    1款、第2款、第9款、第11款、第13款及第14款事由，向原
    審提起再審之訴，關於行政訴訟法第273條第1項第1款及第2
    款事由部分，原審以107年度再字第33號裁定移送本院；關
    於行政訴訟法第273條第1項第9款、第11款、第13款及第14
    款事由部分，則經原審以107年度再字第33號判決駁回。聲
    請人再就原確定判決與原審107年度再字第33號判決，合併
    依行政訴訟法第284條規定向原審聲請重新審理，關於就原
    確定判決聲請重新審理部分，經原審以108年度聲重字第1號
    裁定移送本院審理，經本院以108年度裁字第978號裁定駁回
    。聲請人不服，多次聲請再審，經本院分別以109年度裁字
    第498號、109年度裁字第1981號、109年度聲再字第946號裁
    定（下稱原確定裁定）駁回在案，聲請人復以原確定裁定有
    行政訴訟法第第273條第1項第1款及第14款事由聲請再審。
三、聲請意旨略謂：建築法第99條第1項第1款紀念性建築物，依
    內政部民國76年12月24日台（76）內營字第557142號函規定
    應發給建築管理組，相對人卻錯誤給予商業組越權受理，其
    所依據之相對人105年11月1日府商建字第1050204649號函，
    應屬逾越權限之書函。而依苗栗縣政府建設局93年3月25日
    建管字第0935403528號函及相對人93年6月24日府建管字第0
    930057623號函（下稱相對人93年6月24日函），紀念性建築
    物必需人已離世才可辦理，聲請人之母於102年離世，則聲
    請人於103年補辦應合法。聲請人因中風，致當時無法找到
    母親之遺物，之後才找到相對人93年6月24日函並立即聲請
    再審，此若經斟酌必將對聲請人有利等語。經核其聲請意旨
    ，均仍係爭執關於紀念性建築物之認定及其辦理單位，所及
    者均係對實體事項不服之理由，而對於以其未具體表明再審
    理由而駁回其再審聲請之原確定裁定，究有如何合於行政訴
    訟法第273條第1項第1款及第14款規定之具體情事，則未據
    敘明，依上開規定及說明，其聲請自非合法，應予駁回。
四、據上論結，本件聲請為不合法。依行政訴訟法第283條、第2
    78條第1項、第104條、民事訴訟法第95條、第78條，裁定如
    主文。
中　　華　　民　　國　　111 　年　  5 　 月　　31   　日
                    最高行政法院第一庭
                        審判長法官  吳　東　都　
                              法官　王　俊　雄
                              法官　林　妙　黛
                              法官　侯　志　融
                              法官　陳　秀　媖

以  上  正  本  證  明  與  原  本  無  異
中　　華　　民　　國　　111 　年　　5 　　月　　31　日
　　　　　　　　　　　　　　　書記官　陳　映　羽